【裁判字號】    92,訴,18
【裁判日期】    920404
【裁判案由】    偽證
【裁判全文】
臺灣花蓮地方法院刑事判決                            九十二年度訴字第一八號
    公  訴  人  臺灣花蓮地方法院檢察署檢察官
    被      告  乙○○
右列被告因誣告案件，經檢察官提起公訴（九十二年度偵字第一一七號），本院判決
如左：
    主  文
乙○○證人於檢察官偵查時，於案情有重要關係之事項，供前具結，而為虛偽陳述，
處有期徒刑肆月，緩刑貳年。
    事  實
一、緣乙○○為興邦營造有限公司（下稱興邦公司）股東，因興邦公司規定每股東每
    年須做新台幣（下同）八百萬元之業績，乃於民國八十七年間，與丙○○合夥以
    興邦公司名義承包「須美基溪防砂埧加強工程」，並將興邦公司負責人丁○○交
    予其使用之興邦公司印章及丁○○印章各一枚交予丙○○使用，丙○○因承包上
    開工程，須購買預拌混凝土，乃於八十七年五月間，以興邦公司名義與東臺建設
    股份有限公司（下稱東臺公司）簽立預拌混凝土買賣契約書，並使用乙○○所交
    付之上開興邦公司印章及丁○○印章蓋於上開買賣契約書上，然乙○○及丙○○
    事後無法依約給付貨款，東臺公司乃向台灣台北地方法院提起民事訴訟，請求興
    邦公司應依約給付購買預拌混凝土之貨款，丙○○為避免興邦公司需負擔此部份
    之貨款，竟於台灣台北地方法院審理時，以證人身分作證稱：其未經興邦公司同
    意，自行盜刻興邦公司大小印章蓋在契約書上等語（丙○○涉嫌偽證部分，另行
    審結），東臺公司乃具狀向台灣花蓮地方法院檢察署告訴丙○○盜刻興邦公司，
    盜蓋於在預拌混凝土買賣契約書上，涉嫌偽造文書及詐欺取財罪嫌，經台灣花蓮
    地方法院檢察署檢察官以八十九年度偵字第一六一五號偵辦此案，乃傳訊乙○○
    到庭，乙○○明知丙○○使用之興邦公司大小印章為其所交付，並非盜刻之印章
    ，竟於八十九年六月十五日下午四時五十分許，以證人身分，供前具結，就案情
    有重要關係之事項證稱：其沒有交付興邦公司印章給丙○○，預拌混凝土買賣契
    約書上所蓋興邦公司印章非興邦公司所有等語，而為虛偽陳述。檢察官因而以丙○○涉嫌偽造文書及詐欺取財罪嫌，向本院提起公訴，經本院以八十九年度易字
    第五一０號案件審理，該案法官在八十九年十一月十七日開庭訊問時，乙○○自
白丙○○簽立預拌混凝土買賣契約所使用之興邦公司大小章是其交予丙○○，其
    在偵查中稱印章不是興邦公司的，是怕牽連到公司等語。
二、案經台灣花蓮地方法院告發由臺灣花蓮地方法院檢察署檢察官偵查起訴。
    理  由
一、右揭犯罪事實，業據被告乙○○坦承不諱，核與被告丙○○於本院八十九年度易
    字第五一０號案件審理時所供述之情節相符，而被告丙○○於上開案件所提出以
    興邦公司為簽約當事人所簽立之預拌混泥土合約書（簽約日期八十五年十一月十
    六日）、台灣省政府農林廳水土保持局第六工程所八十八年度山里（一）號農路
    維護工程合約書（簽約日期八十七年九月三十日）及三腳空心鼎塊、利水塊鋼模
    租賃合約書（簽約日期八十六年六月二十日）正本各一份、本件東臺公司與被告
    丙○○簽立之買賣契約書正本各一份、興邦公司及丁○○印章各一枚等物，經送
    法務部調查局鑑定，認前開契約書上興邦公司及丁○○之印文均與送鑑印章之印
    文紋線特徵相符等情，足證被告丙○○所述，興邦公司大小印章是其與乙○○合
    夥，乙○○所交付供其使用等語，應堪採信，而非其於台灣台北地方法院八十八
    年十一月十六日言詞辯論時所證稱：因要蓋本件買賣契約，而去刻興邦公司大小
    印章云云，故本院乃於九十年七月十八日，以八十九年度易字第五一０號案件，
    就被告丙○○涉嫌偽造文書及詐欺取財罪嫌部分判決無罪確定等情，業經本院調
    取該案全卷核閱無訛。足徵被告乙○○自白與事實相符，應堪採信。此外，復有
    被告乙○○於八十九年度偵字第一六一五號案件偵查中，在八十九年六月十五日
    下午四時五十分許，以證人身分接受檢察官訊問之訊問筆錄及具結文各一份附卷
    可稽。本件事證明確，被告犯行堪予認定。
三、核被告乙○○所為，係犯刑法第一百六十八條偽證罪。被告乙○○嗣於其所偽證
    之本院八十九年度易字第五一０號丙○○涉嫌偽造文書等案件裁判確定前之八十
    九年十一月十七日法官訊問時，自白其偽證犯行，有當日之訊問筆錄在卷可按，
    應依刑法第一百七十二條之規定減輕其刑。爰審酌被告並無前科，其為避免興邦
    公司須給付東臺公司貨款之犯罪動機、手段、目的、所生之危害，及事後坦承犯
    行之態度等一切情狀，量處如主文所示之刑，以示儆懲。末查，被告乙○○並無
    前科，此有台灣高等法院被告全國前案紀錄表一份在卷可參，其因一時失慮，而
    罹刑章，惟事後坦承犯行，經此次刑之宣告，應知警惕而無再犯之虞，本院認其
    所受宣告之刑，以暫不執行為適當，爰宣告緩刑二年，以勵自新。
四、被告丙○○、丁○○待拘提到案，另行審結。
據上論斷，應依刑事訴訟法第二百九十九條第一項前段，刑法第一百六十八條、第一
百七十二條、第七十四條第一款，判決如主文。
本案經檢察官甲○○到庭執行職務。
中      華      民      國    九十二    年      四      月      四      日
                              台灣花蓮地方法院刑事庭
                                  法  官  李  世  華
右正本證明與原本無異。
如對本判決不服，應於送達後十日內，向本院提出上訴狀。（應抄附繕本）
                                  法院書記官
中      華      民      國    九十二    年      四      月      四      日
附錄本判決論罪之法律條文：
刑法第一百六十八條：
於執行審判職務之公署審判時或於檢查官偵查時，證人、鑑定人、通譯於案情有重要
關係之事項，供前或供後具結，而為虛偽陳述者，處七年以下有期徒刑。


司法院資訊處製作；財團法人民間司法改革基金會備份。
